【裁判字號】    98,交抗,989
【裁判日期】    980929
【裁判案由】    聲明異議
【裁判全文】
臺灣高等法院臺中分院刑事裁定         98年度交抗字第989號
抗  告  人
即受處分人  甲○○
上列抗告人因聲明異議案件，不服臺灣苗栗地方法院中華民國98
年8月24日裁定（98年度交聲字第232號）提起抗告，本院裁定如
下：
    主  文
抗告駁回。
    理  由
一、本件抗告人即受處分人甲○○（下稱抗告人）抗告意旨略以
    ：監理機關於民國（下同）98年5月11日開立竹監苗字第裁
    54-F0000000 0號裁決書處罰主文第2條：「罰緩部分俟法院
    判決確定後15日內持判決書或處分書至本站處理後續事宜。
    」，其係依該條等法院判決書等語。
二、原審裁定意旨以：本件抗告人於98年2月28日18時30分，騎
    乘BG7-338號重型機車型經苗栗縣頭份鎮○○里○○鄰○○街
    尾端，有「酒醉駕駛肇事經抽血檢驗值為249.4MG/DL經換算
    為酒測值1.25MG/L超過標準值」之違規，經苗栗縣警察局頭
    份分局尖山派出所警員舉發，並製作苗縣警交字第F0000000
    0號違反道路交通管理事件通知單，抗告人於期限內到案，
    原處分機關交通部公路總局新竹監理所遂於98年5月11日，
    以竹監苗字第裁54-F0 0000000號裁決書裁處抗告人罰鍰新
    臺幣4萬5千元整，吊扣駕駛執照12個月，施以道安講習。原
    處分機關竹監苗字第裁54 -F00000000號裁決書係於98年5月
    11日由抗告人之受雇人饒秋燕臨櫃代為收受簽名具領等情，
    有送達證書影本1紙在卷可稽，堪認上開裁決書業已符合行
    政程序法第72條第1項但書規定為送達，而自送達之日即98
    年5月11日起發生送達之效力。又本件抗告人之戶籍地址與
    位於苗栗縣苗栗市之原處分機關及原審法院俱非位在同一鄉
    鎮市○○○道路交通案件處理辦法第12條、法院訴訟當事人
    在途期間標準第4條、第2條規定，其在途期間為2日，是抗
    告人倘對上開處分不服，依前揭規定，自應於裁決書合法送
    達之翌日即98年5月12日起算，計至98年5月31日，另加計2
    日之在途期間後，至遲應於98年6月2日之異議屆止日向原處
    分機關提出聲明異議狀，方屬合法，惟抗告人竟遲至98年8
    月6日始向原處分機關遞狀聲明異議，有聲明異議狀之收文
    章戳記可證，因認本件之聲明異議顯已逾期，為不合法律上
    之程式，裁定予以駁回。
三、按受處分人不服道路交通管理處罰條例第8 條所定主管機關
    所為之處罰者，得於接到裁決書之翌日起20日內，向管轄地
    方法院聲明異議，道路交通管理處罰條例第87條第1 項定有
    明文。次按依道路交通管理處罰條例第87條規定向管轄法院
    聲明異議之期間，自裁決送達之翌日起算，並得依法扣除在
    途期間及聲請回復原狀；又交通法庭認聲明異議不合法律上
    之程式，且無從補正者，應以裁定駁回之，道路交通案件處
    理辦法第12條、第18條亦分別明定之。又處理違反道路交通
    管理事件，有關文書送達之程序，依行政程序法之規定；送
    達，於應受送達人之住居所、事務所或營業所為之。但在行
    政機關辦公處所或他處會晤應受送達人時，得於會晤處所為
    之，違反道路交通管理事件統一裁罰基準及處理細則第5條
    及行政程序法第72條第1項分別定有明文。
四、經查，本件原處分機關之竹監苗字第裁54-F00000000號裁決
    書，係於98年5 月11日由抗告人之受雇人饒秋燕臨櫃代為收
    受簽名具領，依前述說明，上開裁決書業已於98年5 月11日
    起發生送達之效力。抗告人對該裁決如有不服，依法應於20
    日內向原審法院聲明異議，自應於裁決書合法送達之翌日即
    98年5月12日起算，計至98年5 月31日，另加計2日之在途期
    間後，至遲應於98年6月2日向原處分機關提出聲明異議狀，
    方屬合法，惟異議人竟遲至98年8月6日始向原處分機關遞狀
    聲明異議，堪認抗告人向原審法院提起聲明異議，已逾20日
    之異議期間，原審認其提起異議已逾法定期間，而駁回其異
    議，經核無不合。抗告人以上開裁決書處罰主文第2 條有「
    罰緩部分俟法院判決確定後15日內持判決書或處分書至本站
    處理後續事宜」之記載，伊係在等法院判決書云云，提起抗
    告，惟本件裁決書之「附記」欄中已明白揭示：「受處分人
    不服裁罰者，得於接到裁決書之翌日起20日內，以司法狀紙
    提出聲明異議，載明裁決日期、字號及理由，交由本所（臺
    中監理所）轉送管轄地方法院。」，載明抗告人不服裁罰之
    救濟程序，是抗告人所執抗告意旨，尚非有理由，應駁回其
    抗告。
五、據上論結，應依道路交通案件處理辦法第26條，刑事訴訟法
    第412條，裁定如主文。
中    華    民    國    98    年    9     月    29    日
            刑事第七庭   審判長法  官 林  榮  龍
                               法  官 李  秋  娟
                               法  官 江  錫  麟
以上正本證明與原本無異。
不得再抗告。
                               書記官 鄧  智  惠
中    華    民    國    98    年    9     月    30    日


司法院資訊處製作；財團法人民間司法改革基金會備份。
